# 关于“未确认递延所得税资产的可抵扣亏损将于以下年度到期”的填列

提问人：ywzx117 时间：2019-02-20 09:22:56
未确认递延所得税资产的可抵扣亏损将于以下年度到期：方式一：年份期末余额期初余额备注 2020 年　　　 2021 年　　　 2022 年438,968.43 2023 年 26,699,492.60438,968.43 2024 年2,342,791.2126,699,492.60 　合计 29,481,252.2427,138,461.03方式二：年份期末余额期初余额备注 2019 年　　　 2020 年2021 年　　　 2022 年 438,968.43438,968.43 2023 年26,699,492.6026,699,492.60 2024 年 2,342,791.21 　　合计29,481,252.2427,138,461.03 　我在论坛里搜索了陈版的答复，好像两次答复结果有点矛盾，请陈版主确认一下，到底哪种方式更合理？
百度上也搜索不到关于此表的具体填列方法（官方指导意见）的详细说明。
方式一：
关于 “未确认递延所得税资产的可抵扣亏损将于以下年度到期” 填列请教陈版[http://bbs.esnai.com/thread-5344355-1-1.html](http://bbs.esnai.com/thread-5344355-1-1.html)
方式二：
未确认递延所得税资产的可抵扣亏损将于以下年度到期这个表怎么填？
[http://bbs.esnai.com/thread-4820908-1-1.html](http://bbs.esnai.com/thread-4820908-1-1.html)

回答人：chenyiwei
“方式二” 是更合理的做法。各列的合计数分别是年初、年末未确认递延所得税资产的可抵扣亏损总额。不论是年初数还是年末数，同一笔亏损的到期日都是一样的。